臺灣高等法院刑事判決
110年度交上易字第60號
上  訴  人  
即  被  告  林朝欽



上列上訴人即被告因過失傷害案件，不服臺灣新北地方法院109
年度審交易字第1162號，中華民國109年12月10日第一審判決（
起訴案號：臺灣新北地方檢察署109年度調偵字第2621號），提
起上訴，本院判決如下：
    主  文
原判決撤銷。
林朝欽犯過失傷害罪，處拘役貳拾日，如易科罰金，以新臺幣壹
仟元折算壹日。
    事  實
一、林朝欽於民國108年12月4日凌晨4時45分許，駕駛車牌號碼
　　000-0000號(起訴書誤載為000-0000號，應予更正)之營業小
    客車，沿新北市○○區○○○路往中正南路方向行駛，行經該區○
    ○○路000號前，本應注意車前狀況，並隨時採取必要之安全
    措施，而依當時天候晴、夜間有照明、柏油路面乾燥無缺陷
    、道路無障礙物、視距良好等狀況，並無不能注意之情事，
    竟疏未注意及此，貿然前行，適白妤卉因不明原因蹲坐在同
    向前方車道上，林朝欽所駕上開車輛因而碰撞白妤卉，致白
    妤卉當場倒地，而受有頭部外傷、顱骨骨折合併後顱窩硬腦
    膜外出血與右側第八、九、十、十一肋骨骨折之傷害。嗣林
    朝欽於案發後停留現場，於有偵查權限之機關及公務員發覺
    其犯罪前，向前往現場處理之警員表明其為肇事人並願接受
    裁判。
二、案經白妤卉訴由新北市政府警察局三重分局報告臺灣新北地
    方檢察署檢察官偵查起訴。　　
    理  由
一、查上訴人即被告林朝欽(下稱被告)所犯係死刑、無期徒刑、
    最輕本刑為3年以上有期徒刑以外之罪，其於原審準備程序
    中就前揭被訴事實為有罪之陳述，經原審告知簡式審判程序
    之旨，並聽取被告與公訴人之意見後，認無不得或不宜改依
    簡式審判程序進行之情事，依刑事訴訟法第273條之1第1項
    、第284條之1規定，裁定本案進行簡式審判程序，核無不合
    。　　
二、前揭犯罪事實，迭據被告於警詢、偵查、原審及本院審理時
    坦承不諱，核與證人即告訴人白妤卉於警詢及偵查中證述之
    情節相符(見偵字第15325號卷第13至15、81至83頁)，並有
    道路交通事故現場圖、道路交通事故調查報告表㈠㈡、交通事
    故現場及車輛外觀照片8張、現場監視器錄影光碟暨監視器
    錄影畫面翻拍照片15張、衛生福利部臺北醫院診斷證明書1
    紙等件附卷可稽(見偵字第15325號卷第17至18之1頁、23至2
    7、35至41、71至75頁)。復按汽車行駛時，駕駛人應注意車
    前狀況及兩車並行之間隔，並隨時採取必要之安全措施，不
    得在道路上蛇行，或以其他危險方式駕車，道路交通安全規
    則第94條第3項定有明文。被告領有合格駕照，對上開規定
    理應知之甚稔並應確實遵守，依其智識能力，及參以案發時
    為天候晴、夜間有照明、柏油路面乾燥且無缺陷、道路無障
    礙物、視距良好等狀況(有前開道路交通事故調查報告表㈠及
    案發現場照片可參)，並無不能注意之情事，竟疏未注意遵
    守上開交通安全規定，未注意車前狀況，貿然前行，因而肇
    致本件事故，堪認被告就本件交通事故之發生為有過失甚明
    。又告訴人所受前揭傷害係因本件交通事故所致，而本件交
    通事故復因被告上開過失行為所致，是被告上開過失肇事行
    為與告訴人所受傷害結果間，具有相當因果關係。綜上所述
    ，本案事證明確，被告犯行堪予認定，應依法論科。
三、核被告所為，係犯刑法第284條前段之過失傷害罪。又被告
    於案發後停留現場，於有偵查權限之機關及公務員發覺其犯
    罪前，向前往現場處理之警員表明其為肇事人並願接受裁判
    ，有道路交通事故肇事人自首情形記錄表1紙在卷可考(見偵
    字第15325號卷第45頁)，合於自首之規定，爰依刑法第62條
    前段之規定減輕其刑。
四、原審認被告有其事實欄所載之罪，事證明確予以論處，固非
    無見，惟查於原審判決後，被告於109年12月25日已與告訴
    人在新北市三重區調解委員會達成調解，告訴人並當場點收
    賠償金，亦陳明「願不追究加害人(即被告)刑責」等語，有
    新北市三重區公所110年1月12日新北重民字第110210870號
    函送新北市○○區○○○○○000○○○○○○0000號調解書在卷可查(見
    本院卷第23至25頁)，而刑法第57條規定科刑時應審酌一切
    犯罪情狀，於犯罪後未善盡民事賠償責任，亦屬犯罪後之態
    度問題。被告固始終坦承犯行，但於原審審理時未能與告訴
    人達成調解，而原判決後已與告訴人達成調解並履行完畢，
    已經積極填補告訴人所受損害，並取得告訴人之宥恕，自應
    納入量刑之參考，堪認被告犯罪後之態度已有變動，屬刑法
    第57條所規定量刑事項變動，原審未及審酌所裁量之刑度，
    即有未洽，被告上訴請求從輕量刑等語，核屬有據(被告另
    請求為無罪判決，但此與其認罪陳述及前開事實認定有違，
    被告顯有誤會，併此指明)，是被告此部分上訴為有理由，
    應由本院將原判決予以撤銷改判。
五、爰審酌被告駕駛營業小客車，疏未注意車前狀況，貿然前行
    ，致發生本件交通事故，告訴人因此受有前揭傷勢之犯罪情
    節，並被告犯後始終坦承犯行之態度，且已與告訴人達成調
    解且履行完畢，參酌其前有犯罪紀錄之素行(品行)、小學畢
    業之智識程度、職業為計程車司機、離婚、子女均成年、經
    濟不佳之家庭經濟狀況，兼衡告訴人於本案事故發生時因不
    明原因蹲坐在道路上及被告於本案之過失情節與程度、告訴
    人所受之傷勢等一切情狀，量處如主文第二項所示之刑，並
    諭知易科罰金之折算標準，以資懲儆。
六、末按「法院對於具備緩刑條件之刑事被告，認為以暫不執行
    刑罰為適當者，得宣告緩刑，為刑法第74條所明定，至於暫
    不執行刑罰之是否適當，則由法院就被告有無累犯之虞，及
    能否由於刑罰之宣告而策其自新等一切情形，依其自由裁量
    定之，與犯罪情節是否可原，並無關係」、「宣告緩刑，應
    就被告有無再犯之虞，及能否由於刑罰之宣告而策其自新等
    ，加以審酌，與被告之患病與否，並無關係」，最高法院29
    年上字第26號、49年台上字第281號著有裁判先例可參。查
    被告為營業小客車司機，但連同本件至少有3件因駕駛營業
    車輛而發生過失傷害之犯罪紀錄，有本院被告前案紀錄表可
    查，足見被告駕車之注意程度仍待加強，難認其有暫不執行
    刑罰為適當之情形，爰不給予緩刑宣告，併此敘明。
據上論斷，應依刑事訴訟法第369條第1項前段、第364條、第299
 條第1項前段，刑法第284條前段、第62條前段、第41條第1項前
段，刑法施行法第1條之1第1項，判決如主文。
本案經檢察官吳育增偵查起訴，檢察官孟玉梅到庭執行職務。
中　　華　　民　　國　　110 　年　　3 　　月　　31　　日
                  刑事第二十一庭審判長法　官  許宗和
                                      法　官  黃玉婷
                                      法　官  黃惠敏
以上正本證明與原本無異。
不得上訴。
                                      書記官  吳錫欽
中　　華　　民　　國　　110 　年　　3 　　月　　31　　日
附錄：本案論罪科刑法條全文　　　　　　　　　　　　　　　
中華民國刑法第284條
因過失傷害人者，處1年以下有期徒刑、拘役或10萬元以下罰金
；致重傷者，處3年以下有期徒刑、拘役或30萬元以下罰金。